臺灣高雄地方法院刑事判決　　　　　　　　100年度易字第5號
公　訴　人　臺灣高雄地方法院檢察署檢察官
被　　　告　林志雄
上列被告因竊盜案件，經檢察官提起公訴（99年度偵字第31078
號），本院判決如下：
    主  文
林志雄犯毀越安全設備竊盜罪，處有期徒刑壹年；又犯毀越門扇
竊盜罪，處有期徒刑壹年。應執行有期徒刑壹年拾月。
    事  實
一、林志雄意圖為自己不法之所有，分別基於竊盜之犯意：
  (一)於民國99年5 月17日20時30分前日間某時，利用高雄市大寮
    區（99年12月25日改制前為高雄縣大寮鄉，下同）永芳路6
    之1 巷3 號房屋無人在內之機會，由該屋後方巷弄翻牆爬上
    2 樓後，先敲破2 樓窗戶玻璃，並伸手開啟窗戶之內鎖，再
    跨越窗戶進入屋內物色財物，於竊得林美如所有之黃金戒指
    1 枚後即逃離現場。嗣因林美如於同日20時30分許下班返家
    ，發現家中遭竊，而報警處理。
  (二)又於99年5 月20日12時41分前之某時許，利用高雄市○○區
    ○○路6 之1 巷1 號房屋無人在內，後方鐵門內未上鎖之機
    會，徒手伸進欄杆內側，將鐵門上方門栓打開，復以不詳方
    式將後方鐵門上方門板往內扳開一半，使該鐵門喪失功用，
    再由打開之上半邊門縫鑽進該屋後廊，跨越窗戶進入屋內物
    色財物，於竊得陳家和所有之金項鍊1 條、紅寶石墜子1 個
    、金耳環1 對、金戒指2 枚及ROMEO 廠牌橘色手機1 支（序
    號：000000000000000 ）後即逃離現場。並於同年月21日將
    其自上址永芳路6  之1 巷1 號屋內竊得之金戒指1  枚（重
    2.56錢）交予其前妻胡小英，由胡小英攜往高雄市大寮區鴻
    福銀樓變賣（胡小英涉犯牙保贓物部分，由本院另行審理）
    ，得款新臺幣（下同）1 萬7 千元，由渠2 人朋分花用殆盡
    。嗣因陳家和於同日12時41分許，收到該失竊手機自動傳送
    門號0000000000使用之警告簡訊，於同日13時45分許返家，
    發現家中財物遭竊而報警處理，經警方依上開失竊手機之序
    號調取通聯紀錄，發現該手機曾插入林志雄前妻胡小英所申
    辦之0000000000號行動電話（實際上由林志雄持用）門號晶
    片卡，始循線查悉上情。
二、案經陳家和訴由高雄市（改制前為高雄縣）政府警察局林園
    分局報請臺灣高雄地方法院檢察署檢察官偵查起訴。
    理  由
壹、程序方面（證據能力之判斷）：
一、被告林志雄於警詢及偵查中供述之證據能力：
  (一)按被告之自白，非出於強暴、脅迫、利誘、詐欺、疲勞訊問
    、違法羈押或其他不正之方法，且與事實相符者，得為證據
    ，刑事訴訟法第156 條第1 項定有明文。被告林志雄於本院
    審理時固辯稱：伊於警詢及偵查中所為之自白，是與警察協
    議下所為，當時伊是被借提出來製作筆錄，當時在派出所協
    議，警員告訴伊被害人陳家和住處查到的那枚指紋是伊的，
    如果伊承認，伊前妻胡小英就沒事，如果伊不承認，所有事
    情都會由伊前妻承擔，警員是用恐嚇的方式，當下伊沒有選
    擇，伊之自白並非事實云云（見本院審易字卷第27頁、本院
    易字卷第26、27頁）。惟查：
    1.由證人即承辦警員謝志良於本院證稱：伊製作99年9 月8
      日林志雄之警詢筆錄時，有依照其自由陳述記載，伊有詢
      問他3 件竊盜案件，他承認2 件，1 件未承認，伊沒有叫
      林志雄全部認罪，他不承認，筆錄上會敘明；伊先於99年
      8 月22日製作林立騰筆錄，於99年9 月8 日才製作林志雄
      筆錄，伊製作被告林志雄筆錄時，已知道在陳家和住處採
      集的指紋驗出來是林立騰的，伊沒有騙林志雄驗出來的指
      紋是他的，伊說伊等採證到另一人，之前也認為林立騰是
      犯嫌，經他到案說明後再詢問陳家和，陳家和表示是他妹
      妹的前男友，所以才排除；本件是因為林志雄到陳家和住
      處竊得被害人手機，插入其妻胡小英的SIM 卡，該支手機
      發簡訊給陳家和，伊等是先傳喚胡小英，胡小英說該門號
      是他前夫林志雄在使用，當時林志雄因毒品案件勒戒中，
      伊等將他借提出來時，他知道伊等已經幫胡小英製作過筆
      錄，伊等不可能告訴林志雄如果他承認，胡小英就會沒事
      ，如果他不承認，所有事情都是胡小英承擔，因為當初是
      先查到胡小英的SIM 卡，所以一定要先傳胡小英製作筆錄
      等語（見本院易字卷第頁），已否認有以不正方法取得被
      告自白之情事。
    2.又被告於99年9 月8 日警詢時坦承有為起訴書所載2 次竊
      盜犯行，否認有於99年5 月17日10時20分許至案外人簡勇
      位在高雄市○○區○○村○○路8 號住處行竊，有該次警
      詢筆錄1 份在卷為憑（見偵查卷第5 頁背面至第7 頁），
      非就警方詢問之案件一概承認。且99年10月20日偵查期日
      ，被告仍於檢察事務官詢問時，坦承有於99年5 月17日20
      時30分至高雄市○○區○○村○○路6 之1 巷3 號行竊、
      於99年5  月20日12時41分在高雄市○○區○○村○○路6
      之1 巷1 號行竊，並否認於99年5 月17日10時20分在高雄
      市○○區○○村○○路8 號行竊，亦有該次詢問筆錄1 份
      在卷為憑（見偵查卷第94頁），其於警詢與偵查時之供述
      情節大致相符。又被告因毒品案件，送觀察勒戒，已於99
      年9 月14日因無繼續施用傾向出所，有臺灣高等法院被告
      前案紀錄表1 份在卷為憑。99年10月20日被告身體自由並
      無受到拘束，當日其係與胡小英同時到庭應訊，檢察事務
      官已當庭告知被告、胡小英所犯罪名，被告自知悉胡小英
      係以被告身分被警方移送檢方偵辦，倘被告於警詢時因與
      警方有協議而認罪，則其於偵查時見警方違反協議將胡小
      英移送，自可於偵查中說明，並否認犯罪，然被告於偵查
      中並未表示警方有何以不正方法取供之情形，仍承認有為
      上述2 次竊盜犯行。況且，99年9 月8 日警詢與99年10月
      20日檢察事務官詢問時，已相隔超過1 個月，衡情，倘被
      告於警詢時之陳述係基於與警員之協議所為，其警詢時之
      陳述當係臨時編纂，且易隨時間經過不復記憶，然被告警
      詢與偵查時所述行竊之地點與過程竟均大致相符，顯然是
      陳述自己親身之經歷，且與被害人林美如、陳家和所證述
      竊賊進入屋內之途徑相符（詳後述），應認被告於警詢、
      偵查時所述均與事實相符。
    3.從而，查無證據證明警方有以被告所述之前揭不正方法取
      供，且被告並未提及偵查中檢察事務官詢問時有以何不正
      方法取供之情事，足認被告於警詢、偵查中之自白均出於
      任意性，且與事實相符，均有證據能力。
二、按被告以外之人（包括證人、鑑定人、告訴人、被害人及共
    同被告等）於審判外之陳述，雖不符刑事訴訟法第159 條之
    1 至之4 等4 條之規定，而經當事人於審判程序同意作為證
    據，法院審酌該言詞陳述或書面陳述作成時之情況，認為適
    當者，亦得為證據；當事人、代理人或辯護人於法院調查證
    據時，知有刑事訴訟法第159 條第1 項不得為證據之情形，
    而未於言詞辯論終結前聲明異議者，視為有前項之同意，同
    法第159 條之5 定有明文。查本判決所引用之證據資料屬於
    被告以外之人於審判外之言詞、書面陳述者，查無符合刑事
    訴訟法第159 條之1 至之4 之情形，且均經本院於調查證據
    程序逐一提示並告以要旨，檢察官、被告均未於言詞辯論終
    結前聲明異議（被告於本院99年12月27日準備程序時，固表
    示對於檢察官提出之證據，全部都要爭執證據能力《見本院
    審易字卷第29頁》，然於本院100 年1 月27日準備程序已表
    示除伊於警詢及偵查中之自白非事實外，其餘證據能力均無
    意見《見本院易字卷第27頁》），本院審酌上開證據作成時
    之情況，無不當取供或違反自由意志而陳述等情形，且均與
    本案待證事實具有關聯性，認為以之作為本案之證據亦屬適
    當，自均具有證據能力，而得採為認定事實之證據。
貳、實體方面：
一、訊據被告固坦承有將金戒指1 枚交予其前妻即同案被告胡小
    英持至鴻福銀樓變賣，得款1 萬700 元，並將胡小英申辦之
    門號0000000000號行動電話SIM 卡插入被害人陳家和失竊之
    上開手機使用，惟矢口否認有何加重竊盜犯行，辯稱：99年
    5 月17日，伊在高雄市鳳山區五甲璟聯煤氣行上班，同年20
    日下午5 點半，伊下瓦斯桶時砸到伊自己的腳，至晚上7 點
    多伊沒辦法走路，才打電話回家請胡小英載伊，當日伊在公
    司等到快9 點才離開；伊之手機是於99年5 月中旬某日半夜
    ，在電動遊戲間以1 千元向1 名20幾歲出頭的年輕人購得，
    當時伊手機壞掉，伊因貪便宜才購買；伊交給胡小英拿到鴻
    福銀樓變賣之金戒指1 枚是伊整理伊岳父岳母之前所住因故
    倒塌的房子時找到的云云。
二、惟查：
  (一)關於犯罪事實一、(一)部分：
  1.上開犯罪事實一、(一)，業據被告於警詢時供稱：此案是伊所
    犯，伊從高雄市○○區○○村○○路6 之1 巷1 號旁爬上二
    樓雨棚後，走到隔壁（高雄市○○區○○村○○路6 之1 巷
    3 號）因該戶二樓後陽台窗戶未上鎖，伊便徒手開窗戶門栓
    進入，在臥室竊得女用金飾戒指1 只後，伊便從該戶1 樓大
    門外出逃逸；伊於高雄縣大寮鄉○○村○○路6 之1 巷3 號
    所竊得之金飾因伊褲子口袋破掉所以掉了等語（見偵查卷第
    6 頁、第7 頁背面），於偵查中供稱：伊有於99年5 月17日
    20時30分在高雄市○○區○○村○○路6 之1 巷3 號行竊，
    伊先爬牆從後面二樓的防盜窗進入，防盜窗沒鎖，當時屋內
    沒有人，伊進去時現場就已經很亂，所以待了約20分鐘，印
    象中有拿一個東西走，應該是戒指等語（見偵查卷第94頁）
    ，已坦承有於上開犯罪事實一、(一)所示之時間、地點行竊，
    竊得黃金戒指1 枚，核與證人即被害人林美如於警詢時證稱
    ：伊是於99年5 月17日晚上8 時30分許下班返家時才發現家
    中遭竊，竊嫌是打破二樓廚房玻璃爬窗進入行竊，損失財物
    為女用金飾手環1 副約1.5 兩、女用金飾戒指1 只約1 錢、
    存錢筒內約1000元零錢，共約新台幣65000 元等語，及於本
    院證稱：伊住處於99年5  月17日遭人竊盜，失竊黃金戒指1
    枚、現金、人民幣、美金，是伊先生下班發現，伊才趕回去
    ，伊住處二樓廚房的窗戶被打破，伊於警詢時所述手環1 副
    後來有找到等語（見本院易字卷第65至67頁），所述竊賊是
    由二樓進入屋內，失竊物品含黃金戒指1 枚等情大致相符，
    並有高雄市政府警察局林園分局大寮分駐所受理各類案件紀
    錄表、受理刑事案件報案三聯單、案件基本資料各1 份及現
    場照片16張附卷可稽（見偵查卷第38至44頁），堪以認定。
    又被告於警詢雖供稱伊只是徒手開窗戶門栓進入云云，於偵
    查中供稱防盜窗沒鎖云云，然由卷內照片觀之，被害人林美
    如上址住處屋內為鋁門窗，門栓在內側，無從由窗外側將門
    栓打開，且上址房屋之廚房地上確有玻璃碎片（見偵查卷第
    43 頁 照片），應以證人林美如所述為可採，被告係先敲破
    2 樓窗戶玻璃，並伸手開啟窗戶之內鎖，再跨越窗戶進入屋
    內。
  2.再者，關於被害人林美如失竊之財物為何，證人林美如於警
    詢時證稱：伊損失之財物為女用金飾手環1 副約1.5 兩、女
    用金飾戒指1 只約1 錢、存錢筒內約1000元零錢等語（見偵
    查卷第16頁），於本院則證稱：伊失竊物品為戒指1 枚、現
    金、人民幣、美金，警詢時所述失竊手環1 副後來有找到等
    語，對於失竊之現金金額則均證稱不記得（見本院易字卷第
    66 至67 頁），而被告於警詢及偵查均供稱：伊於上開時、
    地僅竊得黃金戒指1 枚等語（見偵查卷第6 頁背面、第94頁
    ），審酌證人林美如所證述失竊黃金戒指1 枚與被告供述相
    符，而證人林美如對於失竊之現金幣別、金額陳述前後不一
    致，且無其他證據證明被害人林美如失竊之現金幣別及金額
    為何，應認被告於上開時、地竊得之財物為黃金戒指1 枚。
  3.被告固於本院辯稱：99年5 月17日伊在高雄市鳳山區璟聯瓦
    斯行上班，未至高雄市○○區○○村○○路6 之1 巷3 號行
    竊云云，而證人即被告於璟聯煤氣行同事羅基福於本院亦證
    稱：伊與林志雄於99年4 月中旬到6 月底，為瓦斯行同事，
    有客戶叫瓦斯時，伊等才會出去送瓦斯，不然都要留在公司
    內休息，由公司騎車至大寮鄉，依據伊騎車的速度，來回時
    間大概要1 小時又20分鐘，不可能於半小時內完成，伊等出
    去送瓦斯時，伊公司會計小姐會計算時間，若超過會計小姐
    所計算的在路途上時間，會計小姐會打電話找人，由伊公司
    騎車去大寮區作案，再騎車回公司，不可能在半小時內完成
    等語（見本院易字卷第121 至124 頁）。惟查，由證人羅基
    福於本院證稱：伊只知道林志雄在99年6 月底辭職，至於他
    辭職之前的排班休息時間，伊不能確定，因為休息時間不是
    固定，伊不曉得林志雄於99年5 月休息哪2 天；伊公司送瓦
    斯的人共2 位，1 位上班時間是早上8 點至晚上9 點，另外
    1 位的上班時間是早上8 點半至晚上9 點半，若有客戶叫瓦
    斯，伊等1 次1 個人去送，伊不知道林志雄送哪個時段、哪
    個客戶等語（見本院易字卷第120 至122 頁），固堪認定被
    告於99年6 月底以前，有在璟聯煤氣行上班，惟由證人羅基
    福上開證詞，不能證明被告於99年5 月17日有上班而未至被
    害人林美如上址住處行竊。
  4.況且，同案被告胡小英所申辦之行動電話門號0000000000號
    係由被告使用乙節，業據被告於警詢時供述在卷（見偵查卷
    第5 頁背面），並有通聯調閱查詢單1 紙附卷為憑（見偵查
    卷第25頁）。由卷內之雙向通聯紀錄可知，於99年5 月17日
    16時32分59秒至同日17時45分59秒之間，此門號通話之基地
    台位置均在高雄市○○區○○村○○路20之73號4 樓樓頂（
    見偵查卷第81頁正、反面），佐以卷內Google網路地圖所示
    ，高雄市○○區○○路鄰近永芳路（見偵查卷第79頁），可
    知被告於上開時間確實在高雄市○○區○○村○○路6  之1
    巷3 號案發地點附近，被告辯稱伊於99年5 月17日在上班，
    伊上班時間是早上8 點到晚上9 點，伊到家時已經9 點多，
    不可能犯案云云，顯不實在。
  5.又由前揭證人林美如於警詢時之證述，可知林美如發現其上
    址住處失竊之時間為晚上8 時30分許，而由卷內被告使用之
    行動電話門號0000000000號雙向通聯紀錄，對照卷內Google
    網路地圖，被告於99年5 月17日18時47分40秒至同日20時15
    分5 秒間之通話基地台位置在高雄市○○區○○村○○路46
    巷1 號及鳳林四路56號樓頂（見本院易字卷第81頁背面至82
    頁背面），與失竊地點已相隔一段距離，佐以99年5 月17日
    之日沒時間為18時33分，有交通部中央氣象局之中華民國99
    年日出日沒時刻表1 紙附卷可稽，尚無證據證明被告行竊時
    間在夜間，應認被告行竊時間在99年5 月17日20時30分前日
    間某時。
  (二)關於犯罪事實一、(二)部分：
  1.上開犯罪事實一、(二)，業據被告於警詢時供稱：此案是伊所
    犯，伊徒手扳開鐵門門栓後進入，竊得金戒指2  只、ROMEO
    牌橘色手機1 支；伊所竊之金飾都拿至大寮區鴻福銀樓變賣
    ，伊於99年5 月22日賣出經飾金（1.5 錢）1 只與胡小英於
    99年5 月21日賣出戒指1 只（2.56錢），都是伊在大寮區○
    ○路6 之1 巷1 號竊得之物等語（見偵查卷第6 至7 頁背面
    ），於偵查中供稱：伊有於99年5 月20日12時41分在高雄市
    ○○區○○路6 之1 巷1 號行竊，伊從後門進入，後門只是
    栓起來，伊打開栓子就進入，當時屋內沒有人，伊待20  分
    鐘至30分鐘，偷2  只金戒指、1 支手機；伊在1 號拿到的1
    個黃金戒指拿給胡小英去賣等語（見偵查卷第94頁），坦承
    有為本案犯行，核與證人即被害人陳家和於警詢時證稱：伊
    於99年5 月20日中午12時41分許，在伊服務單位收到1 封手
    機簡訊，內容是稱伊1 支ROMEO 牌橘色手機遭人冒用，而伊
    之手機只要有他人冒用，就會利用該冒用伊手機之人的門號
    傳送警告簡訊，而該簡訊所顯示的號碼為000000000000，伊
    於同日13時45分許返家，發現伊位於高雄市○○區○○路6
    之1 巷1 號住處遭竊，伊遭竊1  條金項鍊、1 只金墜子、2
    只金手鐲、2 只金耳環、2 只金戒指以及1 台橘色ROMEO 牌
    手機（序號：000000000000000 ），金飾總重約3 兩多，實
    際價值待沽價中，手機價值約5000元左右。竊嫌應該是破壞
    後鐵門進入屋內行竊等語（見偵查卷第19頁），於本院證稱
    ：伊之住處於99年5 月20日有遭竊，失竊金飾、手機，伊於
    99年5 月20日12時41分在外面收到短訊表示伊之手機有別的
    SIM 卡插入，大概中午回家就發現被偷，伊住處後門鐵門被
    扳開一半，伊沒上鎖頭，只有拴住、扣住，手可以伸進去鐵
    欄杆的縫隙把上面的鐵拴拉開，伊不知道竊賊如何把鐵門破
    壞一半，伊回去看時，後面的門沒有全部打開；伊失竊1 支
    手機、金戒指2 枚，還有項鍊1 條、耳環1 對，沒有金手鐲
    、紅寶石類墜子1 枚等語（見本院易字卷第68至72頁），所
    述竊賊是打開後門上面鐵拴，將後門鐵門破壞一半進入屋內
    ，失竊物品含黃金戒指2 枚、手機1 支等情，及證人即同案
    被告胡小英於警詢及本院亦均證述被告於99年5 月21日有拿
    1 只金戒指（2.56錢）交代伊去變賣，賣得10700 元等語（
    見偵查卷第11頁、本院易字卷第113 、119 頁）大致相符，
    並有手機簡訊照片1 張、行動電話門號0000000000個人資料
    及通聯調閱查詢單、金飾買入登記簿影本、高雄市政府警察
    局林園分局大寮分駐所受理各類案件紀錄表、受理刑事案件
    報案三聯單、案件基本資料各1 份、現場照片12張附卷可稽
    （見偵查卷第24至28、46至57頁），堪以認定。
  2.其次，關於被告於被害人住處竊得之財物內容，被告於警詢
    及偵查固均供述有竊得黃金戒指2 枚及手機1 支等語，惟證
    人陳家和於警詢時證稱：伊遭竊1 條金項鍊、1 個金墜子、
    2 只金手鐲、2 只金耳環、2 只金戒指以及1  台橘色ROMEO
    手機（序號：000000000000000 ）等語（見偵查卷第19頁）
    ，於本院證稱：伊失竊1 支手機、金戒指2 枚，還有金飾項
    鍊1 條、耳環1 對，不是金墜，應是紅寶石類墜子1 枚，沒
    有金手鐲，伊確定有上開物品，因為這些是伊祖母留下來，
    由伊保管等語（見本院易字卷第71至72頁），對於失竊物品
    均證述明確，審酌被害人陳家和於99年5 月20日當日即至警
    局報案，至100 年3 月25日於本院作證時，仍對於失竊物品
    內容陳述清晰，其所述因保管上開物品而確定有上開物品，
    應屬可採。相較於被告於99年9 月8 日警詢時，已得知警方
    由上開失竊手機之簡訊及通聯紀錄查獲被告有使用上開失竊
    手機，及由金飾買入登記簿得知胡小英及被告有先後於99年
    5 月21日、同年月22日至鴻福銀樓販賣金飾之事實，被告於
    警詢及偵查時之陳述，應係僅就警方查獲之證據所為避重就
    輕之供述。故應以證人陳家和於本院之證述認定被告於上開
    時、地竊得之財物。
  3.由被告使用之行動電話門號0000000000之通聯調閱查詢單所
    示，此門號於99年5 月20日12時41分06秒發送簡訊時之手機
    序號為000000000000000 號，即被害人陳家和失竊之上開手
    機序號，發送簡訊時之基地台位置為高雄市○○區○○路20
    之73號4 樓樓頂（見偵查卷第25頁背面至26頁），對照卷內
    Google網路地圖所示，高雄市○○區○○路鄰近永芳路（見
    偵查卷第79頁），可知被告於上開時間確實在高雄市○○區
    ○○村○○路6 之1 巷1 號案發地點附近，被告於本院辯稱
    ：伊於99年5 月20日下午5 點半，伊下瓦斯桶時砸到伊自己
    的腳，至晚上7 點多伊沒辦法走路，才打電話回家請胡小英
    載伊，當日伊在公司等到快9 點才離開云云，顯與事實不符
    。
  4.再者，被告於本院辯稱：伊之手機是於99年5 月中旬某日半
    夜，在電動遊戲間以1 千元向1 名20幾歲出頭的年輕人購得
    ，當時伊手機壞掉，伊因貪便宜才購買云云，由卷內被告使
    用之行動電話門號0000000000於99年5 月17日至99年5 月20
    日之雙向通聯紀錄所示，上開門號除99年5 月20日12時41分
    06秒至同日12時41分12秒間之手機序號為被害人陳家和之手
    機序號000000000000000 （見偵查卷第86頁）外，其餘時間
    通訊之手機序號均為00000000000000（見偵查卷第80至89頁
    ），若被告係因原來使用之手機壞掉，而向他人購買被害人
    陳家和失竊之上開手機，其使用之門號000000000 之雙向通
    聯紀錄，於插入被害人陳家和失竊之上開手機後，後續之通
    聯紀錄應持續顯示被害人陳家和失竊之手機序號，而非僅有
    上開收發簡訊時短暫顯示該失竊手機之序號，被告此項辯詞
    ，委無足採。
  5.被告於本院復辯稱；伊交給胡小英拿到鴻福銀樓變賣之金戒
    指1 枚是伊整理伊岳父岳母之前所住因故倒塌的房子時找到
    的云云。然被告於警詢時已供述：伊於99年5 月4 日賣出金
    戒指（1.05錢）1 只、5 月5 日賣出黃K 金鍊子（0.2 錢）
    1 條、5 月19日賣出手鍊（2.08錢）1 條都是伊過世的岳父
    、母所有，是伊在清理房屋中找到的，當時伊找到沒跟伊前
    妻說此事；伊於5 月22日賣出飾金(1.5錢) 1 只，與胡小英
    5 月21日賣出戒指(2.56 錢) 1 只都是伊在大寮鄉○○村○
    ○路6 之1 巷1 號所竊之物等語（見偵查卷第7 至8 頁），
    及於偵查中供稱：伊在1 號拿到的1 個黃金戒指拿給胡小英
    去賣等語（見偵查卷第94頁），均一致供述其交給同案被告
    胡小英於99年5 月21日拿至鴻福銀樓變賣之金戒指係在被害
    人陳家和住處竊得之物。又證人胡小英於本院證稱：伊沒看
    過伊父母持有一樣的戒指；在林志雄拿戒指叫伊去變賣時，
    或在這之前，林志雄沒有跟伊說過他有在伊娘家找到金飾等
    語（見本院易字卷第114 、118 頁），則被告於本院翻異前
    詞，所為上開辯詞，亦屬無據。
  (三)從而，被告所辯均不足採，本案被告上開2 次竊盜犯行均事
    證明確，應依法論科。
三、查被告行為後，刑法第321 條業於100 年1 月26日修正公布
    ，100 年1 月28日起施行，其中，第1 項法定刑部分增列「
    得併科新臺幣十萬元以下罰金」之罰金刑，且將原第1 項第
    1 款夜間侵入住宅為加重構成要件，修正為「侵入住宅或有
    人居住之建築物、船艦或隱匿其內而犯之者。」，即涵蓋日
    、夜間時段，比較修正前後刑法第321 條第1 項之法定刑及
    第1 款規定，適用修正後之規定，對被告顯未較為有利，依
    刑法第2 條第1 項「從舊從輕」原則，應適用修正前之刑法
    第321 條第1項規定。
四、按刑法第321 條第1 項第2 款所謂安全設備，係指門扇牆垣
    以外，依社會通常觀念足認為防盜之設備而言（最高法院55
    年台上字第547 號判例意旨參照），如門鎖、窗戶等皆屬之
    。核被告於事實一、(一)所為，係犯修正前刑法第321  條第1
    項第2 款毀越安全設備竊盜罪；被告於事實一、(二)所為，係
    犯修正前第321 條第1 項第2 款毀越門扇竊盜罪。被告所為
    上開2 次加重竊盜犯行，犯意各別，行為互殊，應予分論併
    罰。爰審酌被告前有多次竊盜前科，於本案發生時，尚在假
    釋中，有臺灣高等法院被告前案紀錄表1 份在卷為憑，其竟
    不知悔改，於假釋期間為本件2 次加重竊盜犯行，侵害他人
    財產安全之犯罪情節非輕，且犯後飾詞卸責，未見悔意等一
    切情狀，分別量處如主文所示之刑，並定其應執行刑。
據上論斷，應依刑事訴訟法第299 條第1 項前段，刑法第2 條第
1 項、第51條第5 款，100 年1 月28日修正施行前第321  條第1
項第2 款，刑法施行法第1 條之1 ，判決如主文。
本案經檢察官魏豪勇到庭執行職務。
中    華    民    國   100    年    4     月    29    日
                  刑事第六庭  審判長法  官  李璧君
                                    法  官  曾仁勇
                                    法  官  曾鈴
以上正本證明與原本無異。
如不服本判決應於收受送達後10日內向本院提出上訴書狀，並應
敘述具體理由；如未敘述上訴理由者，應於上訴期間屆滿後20日
內向本院補提理由書（均須按他造當事人之人數附繕本）「切勿
逕送上級法院」。
中    華    民    國   100    年    5     月    2     日
                                    書記官  李月君
附錄本判決論罪科刑法條：
第321 條犯竊盜罪而有左列情形之一者，處六月以上、五年以下
有期徒刑：
一、於夜間侵入住宅或有人居住之建築物、船鑑或隱匿其內而犯
    之者。
二、毀越門扇、牆垣或其他安全設備而犯之者。
三、攜帶兇器而犯之者。
四、結夥三人以上而犯之者。
五、乘火災、水災或其他災害之際而犯之者。
六、在車站或埠頭而犯之者。
前項之未遂犯罰之。